# 信用减值损失还是信用减值准备？

提问人：oyyc2018 时间：2022-02-07 16:20:17
现金流量表附表补充资料里面，我看好几个公司披露的年报都是信用减值损失，但是注会教材写的是信用减值准备。请问陈版，这个应该如何考虑

回答人：chenyiwei
现金流量表补充资料仅出现于附注中，故《关于修订印发 2019 年度一般企业财务报表格式的通知》（财会[2019]6号）等文件对此没有明确规定。目前，上市公司报表附注格式在很大程度上取决于交易所发布的年报填报系统中的格式设定。目前交易所采用的项目名称是“信用减值损失”。
国企财务决算报表的模板是由国资委规定的，国资委规定的格式也是“信用减值损失”。